Config:
  hfst:
    Gen: ../../../src/generator-gt-norm.hfst
    Morph: ../../../src/analyser-gt-norm.hfst
  xerox:
    Gen: ../../../src/generator-gt-norm.xfst
    Morph: ../../../src/analyser-gt-norm.xfst
    App: lookup

Tests:



# todo:
# Proofread the gold standard (below)
# Then: run analyser, then correct.


  Adjective - aʼrlimi: # adjectives 200 'eng /est haruline/fin' - full paradigm
     aʼrlimi+A+Sg+Nom: aʼrlimi
     aʼrlimi+A+Sg+Gen: aʼrlimiz
     aʼrlimi+A+Sg+Par: aʼrlimizt
     aʼrlimi+A+Sg+Dat: aʼrlimizõn
     aʼrlimi+A+Sg+Ins: aʼrlimizõks
     aʼrlimi+A+Sg+Ill: aʼrlimizõ
     aʼrlimi+A+Sg+Ela: aʼrlimizõst
     aʼrlimi+A+Pl+Nom: aʼrlimizt
     aʼrlimi+A+Pl+Gen: aʼrlimizt
     aʼrlimi+A+Pl+Par: aʼrlimiži
     aʼrlimi+A+Pl+Dat: aʼrlimiztõn
     aʼrlimi+A+Pl+Ins: aʼrlimiztõks
     aʼrlimi+A+Pl+Ill: aʼrlimižiz
     aʼrlimi+A+Pl+Ela: aʼrlimižist

